【裁判字號】    95,上訴,2882
【裁判日期】    950929
【裁判案由】    毒品危害防制條例
【裁判全文】
臺灣高等法院刑事判決                95年度上訴字第2882號
上  訴  人  台灣台北地方法院檢察署檢察官
被      告  甲○○
上列上訴人因被告違反毒品危害防制條例案件，不服台灣台北地
方法院九十五年度訴字第八一七號，中華民國九十五年六月三十
日第一審判決（起訴案號：台灣台北地方法院檢察署九十五年度
毒偵字第六五一號），提起上訴，本院判決如下：
    主  文
上訴駁回。
    事實及理由
一、本案經本院審理結果，認第一審以上訴人即被告甲○○犯毒
    品危害防制條例第十條第一項施用第一級毒品罪，判處有期
    徒刑十月，並諭知扣案之第一級毒品海洛因（淨重量微無法
    稱重），沒收銷燬之，包裝前開海洛因之空包裝一只（重零
    點三三公克）沒收，認事用法及量刑均無不當，應予維持，
    並引用第一審判決書記載之事實、證據及理由（如附件）。
二、公訴人上訴意旨略以：被告於民國九十三年間因施用第一級
    毒品海洛因，經原審判處有期徒刑十月確定，而本件又係被
    查獲施用第一級毒品海洛因，顯見被告仍未能戒斷毒癮，且
    不知悛悔，原審卻為與前案相同刑度之判決，實嫌輕縱，尚
    不足以達懲儆之效等語。惟查原審量刑時，已審酌被告有上
    開公訴人所載之施用毒品之前案紀錄，竟仍不知戒除毒癮、
    決心改過而再犯，且施用毒品對其身心之殘害甚距，惟念其
    犯後坦承犯行，態度良好，且本件為警查獲之施用毒品次數
    僅一次，暨其犯罪之動機、目的、手段、生活狀況、品行、
    智識程度、所生之危害等一切情狀。是原審之量刑洵屬允當
    。檢察官指摘原審量刑過輕，為無理由，應予駁回。
據上論斷，應依刑事訴訟法第三百七十三條、第三百六十八條，
判決如主文。
本案經檢察官呂文忠到庭執行職務。
中    華    民    國    95      年    9    月  29    日
                  刑事第十九庭  審判長法  官  宋  祺
                                      法  官  蔡明宏
                                      法  官  陳憲裕
以上正本證明與原本無異。
如不服本判決，應於收受送達後十日內向本院提出上訴書狀，其
未敘述上訴之理由者並得於提起上訴後十日內向本院補提理由書
（均須按他造當事人之人數附繕本）。
                                      書記官   劉育妃
中    華    民    國    95      年    10   月   3    日
附件：
臺灣臺北地方法院刑事判決               95年度訴字第817號
公  訴  人  臺灣臺北地方法院檢察署檢察官
被      告  甲○○  男40歲（民國○○年○月○○日生）
                    身分證統一編號：Ｚ000000000號
                    住台北市○○路○段99巷47弄20之1號4樓
                  （現另案於台北監獄執行中）
上列被告因毒品危害防制條例案件，經檢察官提起公訴（九十五
年度毒偵字第六五一號），被告於本院準備程序中為有罪之陳述
，本院合議庭裁定由受命法官獨任進行簡式審判程序審理，判決
如下：
    主  文
甲○○施用第一級毒品，處有期徒刑拾月。扣案之第一級毒品海
洛因（淨重量微無法稱重），沒收銷燬之，包裝前開海洛因之空
包裝壹只（重零點參參公克）沒收。
    事  實
一、甲○○於民國八十九年間因施用毒品案件，經臺灣臺南地方
    法院於八十九年一月三十一日以八十九年度毒聲字第三五０
    號裁定送觀察、勒戒後，認有繼續施用毒品傾向，經同院於
    八十九年三月一日以八十九年度毒聲字第六九五號裁定令入
    戒治處所強制戒治，嗣再經該院於八十九年九月二十日以八
    十九年度毒聲字第二七五六號裁定停止戒治，所餘戒治期間
    付保護管束，於九十年二月二十八日保護管束期滿未經撤銷
    而執行完畢，並由臺灣臺南地方法院檢察署檢察官於九十年
    三月九日以九十年度戒毒偵字第一三六號為不起訴處分確定
    。復於九十三年間因施用第一級毒品海洛因，經本院於九十
    四年一月廿五日以九十三年度訴字第六九九號判決判處有期
    徒刑十月確定（不構成累犯）。詎仍不知悔改，於前開強制
    戒治處分執行完畢後五年內，於九十五年一月二十一日二十
    一時三十分許，在臺北巿松山區○○路○段六五六號二樓之
    一周桂林住處，以將海洛因滲入香菸內吸食之方式，施用第
    一級毒品海洛因一次，嗣於同年月二十二日十六時三十分許
    ，在上址為警查獲，並扣得其所有供施用之第一級毒品海洛
    因一小包（淨重量微無法稱重，空包裝重零點三三公克）。
二、案經臺北巿政府警察局松山分局報告臺灣臺北地方法院檢察
    署檢察官偵查起訴，甲○○於本院於準備程序中自白犯罪，
    本院合議庭裁定以簡式審判程序審理。
    理  由
一、上開事實，業據被告甲○○於偵查及本院審理時坦承不諱，
    且其於上開時地為警查獲後，經警採集其尿液送驗結果，呈
    鴉片類陽性反應，有臺灣檢驗科技股份有限公司於九十五年
    二月十七日所出具之濫用藥物檢驗報告各一紙在卷可稽（見
    九十五年毒偵字第六五一號卷第一一九頁）。又扣案之白粉
    一包經送法務部調查局鑑定結果，含有海洛因之成份（淨重
    量微無法稱重、空包裝重零點三二公克），有該局九十五年
    四月十四日所出具之調科壹字第○二○○○七九○四號鑑定
    通知書一紙附卷可考（見同上卷第一三八頁），足認被告前
    揭出於任意性之自白與事實相符，堪以採信。再被告前於八
    十九年間因施用毒品案件，經臺灣臺南地方法院於八十九年
    一月三十一日以八十九年度毒聲字第三五０號裁定送觀察、
    勒戒後，認有繼續施用毒品傾向，經同院於八十九年三月一
    日以八十九年度毒聲字第六九五號裁定令入戒治處所強制戒
    治，嗣再經該院於八十九年九月二十日以八十九年度毒聲字
    第二七五六號裁定停止戒治，所餘戒治期間付保護管束，於
    九十年二月二十八日保護管束期滿未經撤銷而執行完畢，並
    由臺灣臺南地方法院檢察署檢察官於九十年三月九日以九十
    年度戒毒偵字第一三六號為不起訴處分確定，有臺灣高等法
    院被告前案紀錄表在卷可稽，其於前揭強制戒治處分執行完
    畢釋放後五年內再犯本件施用毒品之罪，事證明確，應依法
    論科。
二、按海洛因係屬毒品危害防制條例第二條第二項第一款所規定
    之第一級毒品，是核被告所為，係犯毒品危害防制條例第十
    條第一項之施用第一級毒品罪。其施用前後持有第一級毒品
    海洛因之低度行為，為其施用之高度行為所吸收，不另論罪
    。爰審酌被告有上開事實欄所載之施用毒品之前案紀錄，有
    前揭前案紀錄表足憑，竟仍不知戒除毒癮、決心改過而再犯
    ，且施用毒品對其身心之殘害甚距，惟念其犯後坦承犯行，
    態度良好，且本件為警查獲之施用毒品次數僅一次，暨其犯
    罪之動機、目的、手段、生活狀況、品行、智識程度、所生
    之危害等一切情狀，量處如主文所示之刑。扣案之第一級毒
    品海洛因（淨重量微無法稱重），為查獲之毒品，應依毒品
    危害防制條例第十八條第一項前段之規定宣告沒收銷燬之。
    另包裝前揭海洛因之空包裝袋一只（重零點三三公克），為
    被告所有供犯罪所用之物，業據其供陳在卷，爰依刑法第三
    十八條第一項第二款之規定宣告沒收。
據上論斷，應依刑事訴訟法第二百七十三條之一第一項、第二百
九十九條第一項前段，毒品危害防制條例第十條第一項，第十八
條第一項前段，刑法第十一條前段、第三十八條第一項第二款，
判決如主文。
本案經檢察官陳淑雲到庭執行職務
中    華    民    國    95    年    6     月    30    日
                  刑事第五庭    法  官  李宜娟
以上正本證明與原本無異。
如不服本判決，應於判決送達後10日內，向本院提出上訴狀。
                                書記官  游秀珠
中    華    民    國    95    年    7     月    7     日
附錄本案論罪科刑法條：
毒品危害防制條例第10條第1項
施用第一級毒品者，處6月以上5年以下有期徒刑。


司法院資訊處製作；財團法人民間司法改革基金會備份。
